# 求助陈版主，设备暂停计提折旧期间，对应的政府补助摊销是否也暂停，还是正常计提

提问人：黄快 1A 时间：2023-01-17 09:59:42
求助陈版主，设备暂停计提折旧期间，对应的政府补助摊销是否也暂停，还是正常计提？

回答人：chenyiwei
与资产相关的政府补助的摊销方法，应与对应的资产的折旧或摊销方法相对应。因此在资产暂停折旧期间，对应的政府补助也应当暂停摊销。